【裁判字號】    97,交抗,119
【裁判日期】    970130
【裁判案由】    違反道路交通管理處罰條例
【裁判全文】
臺灣高等法院交通事件裁定            97年度交抗字第119 號
抗  告  人
即受處分人  申全貨運有限公司
法定代理人  甲○○
上列抗告人即受處分人因違反道路交通管理處罰條例案件，不服
臺灣宜蘭地方法院中華民國96年12月31日裁定（96年度交聲字第
273號），提起抗告，本院裁定如下：
    主  文
抗告駁回。
    理  由
一、原處分意旨略以：駕駛人陳俊仁於民國（下同）96年7月7日
    18時38分許，因駕駛車號649-AK號營業貨運曳引車乘載土方
    ，未使用砂石專用車輛（車斗），為宜蘭縣警察局三星分局
    大洲派出所以宜警交字第Q00000000號舉發違反道路交通管
    理事件通知單舉發，原處分機關以受處分人違反道路交通管
    理處罰條例第29條之1第1項規定，裁罰受處分人新臺幣（下
    同）4萬元等語。
二、受處分人聲明異議意旨略以：營業用曳引車之車斗均相同，
    車號649-AK號營業貨運曳引車為砂石專用車，且當時係載矽
    砂，非土方云云，為此聲明異議。
三、原法院裁定略以：受處分人申全貨運有限公司之司機陳俊仁
    於上開時地駕駛車號649-AK號營業用曳引車，因乘載土方為
    警舉發之事實，為受處分人所不爭，並有舉發違反道路交通
    管理事件通知單1紙（詳原法院卷第4頁）及照片2張（詳原
    法院卷第9頁）在卷可稽。而前揭車輛係登記為營業貨運曳
    引車，且未經登檢為砂石專用車之事實，則有該車行車執照
    附卷可查（詳原法院卷第20頁），足見該車輛並非砂石專用
    車甚明。至受處分人所辯當日係載運幸福水泥股份有限公司
    之矽砂，非砂石云云，惟查證人即舉發之警員游力證稱：該
    車係載運砂石等語（詳原法院卷第28頁）明確。且幸福水泥
    股份有限公司於96年7月7日當日入廠之原料均為黏土，有該
    公司96年12月17日96幸泥東廠字第96233號函文在卷可稽（
    詳原法院卷第35頁），是受處分人所辯應係卸責之詞，不足
    採信。因認受處分人確有裝載砂石、土方未依規定使用專用
    車輛之違規行為，原處分機關依道路交通管理處罰條例第29
    條之1第1項規定裁處受處分人罰鍰4萬元，核無不合，爰依
    道路交通案件處理辦法第19條，駁回受處分人異議之聲明。
四、受處分人抗告意旨略以：該公司駕駛人陳俊仁於96年7月7日
    駕駛車號649-AK號營業用曳引車拖掛5X-68號營業用半拖車
    ，係砂石專用車，有行車執照影本乙份足憑（本院卷第6頁
    ），該駕駛人係臨時僱用，不知該車是砂石專用車，且當日
    載運者係矽砂，亦不屬砂石範圍，因駕駛人家中臨時有事以
    致產生此等問題。爰依法提起抗告，求予撤銷原處分云云。
五、本院查：
（一）按裝載砂石、土方未依規定使用專用車輛或其專用車廂未
      合於規定或變更車廂者，處汽車所有人4萬元以上8萬元以
      下罰鍰，並當場禁止通行，道路交通管理處罰條例第29條
      之1第1項定有明文。
（二）查本件抗告人即受處分人所有之前揭違規車輛係登記為營
      業貨運曳引車，且未經登檢為砂石專用車之事實，有該車
      行車執照在卷可稽（原法院卷第20頁），足見該車輛並非
      砂石專用車甚明。抗告人雖以：駕駛人陳俊仁於96年7月7
      日駕駛車號649-AK號營業用曳引車拖掛5X-68號營業用半
      拖車，係砂石專用車等語置辯，並另提出行車執照影本乙
      份為憑（本院卷第6頁），惟查抗告人於本院所提出業經
      登檢為砂石專用車之行車執照影本，係營業用半拖車之行
      車執照影本，其車牌號碼為5X-68號，與卷附取締交通違
      規照片（原法院卷第9頁）相對照，無從證明即係違規當
      時駕駛人陳俊仁所駕駛拖掛之半拖車；況證人即舉發之警
      員游力業於原法院結證：「（當時攔下649-AK時，司機是
      否出示車頭及車斗的行照？）有，當時有請他出示駕照、
      行照及出貨單，他出示行照及車斗證，車斗證上面沒有寫
      砂石車專用，且砂石專用應是黃色車身，但他的是藍色車
      身，有當場告訴他這個車斗不是砂石專用車，他的是載運
      礦物石的車斗，不能載運砂石」等語明確（原法院卷第28
      頁），益證駕駛人陳俊仁於遭取締時，其所駕駛拖掛之半
      拖車（即車斗部分）確非砂石專用車，而抗告人於本院所
      提出營業用半拖車之行車執照影本，亦非駕駛人陳俊仁於
      遭取締時所駕駛拖掛之半拖車之行車執照無訛，自難據為
      抗告人有利之認定。
（三）又前揭違規車輛於遭取締當時係載運砂石，業經證人游力
      於原法院結證明確（原法院卷第28頁），並有卷附取締交
      通違規照片（原法院卷第9頁）可憑，佐以幸福水泥股份
      有限公司於96年7月7日當日入廠之原料均為黏土，並非矽
      砂，有該公司96年12月17日96幸泥東廠字第96233號函文
      在卷可稽（詳原法院卷第35頁），足見抗告人抗告意旨猶
      一味辯稱當日載運者係屬矽砂云云，自無足採。而抗告人
      前揭違規行為，要非因駕駛人陳俊仁家中臨時有事即得據
      以主張免責。是原裁定以原處分機關據以援引道路交通管
      理處罰條例第29條之1第1項規定裁處罰鍰4萬元，並無不
      合，而駁回抗告人即受處分人異議之聲明，其認事用法，
      均無不當。抗告人猶執上詞置辯，提起抗告，指摘原裁定
      不當，核無理由，應予駁回。
六、據上論斷，應依道路交通案件處理辦法第26條，刑事訴訟法
    第412條，裁定如主文。
中    華    民    國    97    年    1    月    30    日
                  刑事第九庭審判長法  官  劉景星
                                  法  官  王敏慧
                                  法  官  周盈文
以上正本證明與原本無異。
不得再抗告。
                                  書記官  余姿慧
中    華    民    國    97    年    1    月    30    日


司法院資訊處製作；財團法人民間司法改革基金會備份。
